【裁判字號】    99,裁,1942
【裁判日期】    990826
【裁判案由】    退還稅款
【裁判全文】
最  高  行  政  法  院  裁  定
                                      99年度裁字第1942號
上  訴  人  甲○○
被 上訴 人  財政部臺灣省中區國稅局
代  表  人  乙○○
上列當事人間退還稅款事件，上訴人對於中華民國99年5月27日
臺中高等行政法院99年度訴字第73號判決，提起上訴，本院裁定
如下：
    主  文
上訴駁回。
上訴審訴訟費用由上訴人負擔。
    理  由
一、按對於高等行政法院判決之上訴，非以其違背法令為理由，
    不得為之，行政訴訟法第242條定有明文。依同法第243條第
    1項規定，判決不適用法規或適用不當者，為違背法令；而
    判決有同條第2項所列各款情形之一者，為當然違背法令。
    是當事人對於高等行政法院判決上訴，如依行政訴訟法第24
    3條第1項規定，以高等行政法院判決有不適用法規或適用不
    當為理由時，其上訴狀或理由書應有具體之指摘，並揭示該
    法規之條項或其內容；若係成文法以外之法則，應揭示該法
    則之旨趣；倘為司法院解釋或本院之判例，則應揭示該判解
    之字號或其內容。如以行政訴訟法第243條第2項所列各款情
    形為理由時，其上訴狀或理由書，應揭示合於該條項各款之
    事實。上訴狀或理由書如未依此項方法表明，或其所表明者
    與上開法條規定不合時，即難認為已對高等行政法院判決之
    違背法令有具體之指摘，其上訴自難認為合法。
二、本件上訴人對於高等行政法院判決上訴，係略以：苗栗縣卓
    蘭鎮公所函文稱「經查該兩筆土地已完成細部計畫，可依變
    更後用途使用，但需先行完成市地重劃捐地手續後，方可申
    請建築許可。」及都市計畫主管機關苗栗縣政府函文所示「
    並已於80年8月21日完成發布實施在案，惟尚未完成市地重
    劃，尚無法核發建築執照。」則依前函文雖已發布細部計畫
    但皆明確述明需符合完成市地重劃一定的條件後，方可依變
    更後用途申請建築執照。而迄今市地重劃仍尚未完成，上訴
    人亦無法依變更後用途申請建築使用。又依財政部民國85年
    4月8日台財稅第850178747號函、內政部85年3月25日台內地
    字第8502754號函「案經函准財政部85年2月16日台財稅第
    850063168函略以『本案已發布細部計畫地區，其都市計畫
    如有應以市地重劃方式開發（或本計畫原則以市地重劃方式
    整體開發），並於市地重劃完成後，始准核發建築執照』之
    附帶規定，依貴部營建署84年12月1日84年營署都市第22179
    號函說明二所敘略以，附帶規定並不具限制建築之法律效力
    ，其於依法辦理市地重劃前，如有地主申請建照，則除有法
    律之原因外，主管機關不得任意拒絕。是以，本案已發布細
    部計畫地區，似不宜視為『依法限制建築』或『依法不能建
    築』地區。」但上開函示是在對於適用平均地權條例第22條
    規定辦理，依平均地權條例及土地稅法為有關田賦之徵收，
    與本案依農業發展條例第31條（現行法第38條）及遺產與贈
    與稅法第17條免徵遺產稅無涉，故不適用上開函示效力，原
    判決有適用法律違誤，判決當然違背法令。再按上訴人依法
    取得苗栗縣卓蘭鎮公所核發農業用地作農業使用證明書，更
    證明上訴人系爭土地仍依原來之土地使用分區別（農業區）
    管制而視為農業用地等語，為其理由。
三、本件上訴人對於高等行政法院判決上訴，雖以該判決有判決
    不適用法規或適用法規不當之違背法令為由。茲核上訴人所
    陳上訴理由，或係重述其在原審業經主張而為原判決摒棄不
    採之陳詞，或係就原審取捨證據、認定事實之職權行使事項
    ，任加指摘違誤，或係執其個人主觀歧異之法律見解，就原
    審所為論斷或駁斥其主張之理由，泛言原判決適用法律違誤
    。而未具體表明原判決究竟有如何合於不適用法規或適用不
    當、或有行政訴訟法第243條第2項所列各款之情形，尚難認
    為已對原判決之如何違背法令有具體之指摘。是依首揭說明
    ，應認其上訴為不合法。
四、據上論結，本件上訴為不合法。依行政訴訟法第249條第1項
    前段、第104條、民事訴訟法第95條、第78條，裁定如主文
    。
中    華    民    國    99    年    8     月    26    日
                    最高行政法院第六庭
                        審判長法官  吳  明  鴻
                              法官  林  茂  權
                              法官  侯  東  昇
                              法官  劉  介  中
                              法官  黃  秋  鴻

以  上  正  本  證  明  與  原  本  無  異
中    華    民    國    99    年    8     月    27    日
                              書記官  王  福  瀛

司法院資訊處製作；財團法人民間司法改革基金會備份。
